臺灣屏東地方法院刑事判決
111年度交易字第416號
公  訴  人  臺灣屏東地方檢察署檢察官
被      告  吳政藝


上列被告因公共危險案件，經檢察官提起公訴（111年度偵字第1
0225號），本院判決如下：
　　主  文
吳政藝犯不能安全駕駛動力交通工具罪，累犯，處有期徒刑捌月
。
    事  實
一、吳政藝於民國111年7月9日8時許，在其位於屏東縣○○鄉○○路
    000巷0號住處飲用米酒後，已因酒醉而達吐氣所含酒精濃度
    每公升0.25毫克以上之程度，猶基於不能安全駕駛動力交通
    工具之犯意，於同日9時8分前之某時許，自其上開住處騎乘
    車牌號碼000-0000號普通重型機車上路。嗣於同日9時8分許
    ，其騎乘上開機車行經屏東縣滿州鄉食水路段（滿州鄉縣20
    0線6公里800公尺處東側向內側）時，因駛入對向車道而與
    施雁哲所駕駛之車牌號碼000-0000號自小客車發生碰撞，吳
    政藝因而人車倒地，警方據報到場處理後，於同日10時9分
    許，對吳政藝實施酒精濃度測試，測得其吐氣所含酒精濃度
    達每公升0.92毫克，而悉上情。
二、案經屏東縣政府警察局恆春分局報告臺灣屏東地方檢察署檢
    察官偵查起訴。
    理  由
一、按被告以外之人於審判外之陳述，雖不符刑事訴訟法第159
    條之1至第159條之4規定，而經當事人於審判程序同意作為
    證據，法院審酌該言詞陳述或書面陳述作成時之情況，認為
    適當者，亦得為證據；當事人、代理人或辯護人於法院調查
    證據時，知有該法第159條第1項不得為證據之情形，而未於
    言詞辯論終結前聲明異議者，視為有前項之同意，該法第15
    9條之5業已明揭其旨。本件認定事實所引用之卷內文書證據
    之證據能力部分，並無證據證明係公務員違背法定程序所取
    得，公訴人及被告於本院均未主張排除前開證據之證據能力
    ，且迄於本院言詞辯論終結前均未表示異議，本院經審酌該
    證據作成時之情況，認為並無不適當者，依上開說明，均認
    應有證據能力。
二、上開犯罪事實，業據被告於警詢、偵查及本院審理時均坦承
    不諱（見警卷第2-5頁；偵卷第21-22頁；本院卷第32、35頁
    ），核與證人施雁哲於警詢之證述相符（見警卷第6-8頁）
    ，並有道路交通事故現場圖、道路交通事故調查報告表㈠、㈡
    、酒精測定紀錄表、屏東縣政府警察局舉發違反道路交通管
    理事件通知單影本、車輛詳細資料報表及道路交通事故照片
    等件在卷（見警卷第9-12、15、17、23-26頁）可稽，足認
    被告自白與事證相符，可資憑採。本案事證明確，被告上開
    犯行堪以認定，應依法論科。
三、論罪科刑
  ㈠核被告所為，係犯刑法第185條之3第1項第1款之不能安全駕
    駛動力交通工具罪。
  ㈡查被告前因犯不能安全駕駛動力交通工具罪，經臺灣新北地
    方法院以108年度審交易字第801號判處有期徒刑6月確定，
    於109年6月22日執行完畢出監乙情，有刑案資料查註紀錄表及
    臺灣高等法院被告前案紀錄表等件在卷可按，且被告亦供稱
    ：我在108年有酒駕並入監執行，對於臺灣高等法院被告前
    案紀錄表沒有意見，本案構成累犯沒有意見等語（見本院卷
    第35-36頁），是被告受有期徒刑執行完畢後5年以內，故意
    再犯本件有期徒刑以上之罪，為累犯。故本院審酌被告構成
    累犯之前案與本案均為不能安全駕駛案件，且被告於上開前
    案徒刑執行完畢後，仍無視法律禁制，再為本件犯行，足徵
    其並未真正悛悔改過，刑罰反應力確屬薄弱，依司法院釋字
    第775號解釋意旨，衡酌罪刑相當及比例原則，認如加重其
    法定最低度刑，尚不至於使被告所受刑罰超過其所應負擔罪
    責，爰依刑法第47條第1項規定加重其刑。
　㈢至卷附之道路交通事故肇事人自首情形紀錄表（見警卷第14
    頁），固勾選「4.報案人或勤指中心轉來資料未報明肇事人
    姓名，處理人員前往傷者就醫之醫院處理時，肇事人在場，
    並當場承認為肇事人。」乙情，惟此所謂確認「肇事」應係
    指確認被告騎乘機車肇事乙事而言，至於就酒後騎車之公共
    危險犯行部分，細究全案卷證，未見被告有於員警對其實施
    吐氣酒精濃度測試前即自首之情形，自難認有自首規定之適
    用，附此敘明。
　㈣爰審酌被告之普通重型機車駕駛執照業遭註銷，迄未再合法
    考領等情，有其駕籍詳細資料報表在卷可參（見警卷第16頁
    ），是其依法本為禁止騎乘普通重型機車之人，竟無視於此
    ，猶於吐氣所含酒精濃度達每公升0.92毫克之情形下貿然騎
    機車上路，此舉已對於公共交通安全造成嚴重之潛在威脅，
    況其又駛入對向車道與其他用路人所駕駛車輛發生碰撞而肇
    事，顯見其酒後駕車之犯行確已生相當之實害結果，且本次
    已係被告第5次違犯酒後駕車之公共危險犯行（見前揭被告
    前案紀錄表，構成累犯部分不予重複評價），益徵其不思悔
    改，所為誠應嚴責；惟念其犯後坦承犯行之態度，兼衡其自
    述之教育程度、工作、經濟狀況、家庭生活狀況（見本院卷
    第37頁）等一切情狀，量處如主文所示之刑。
據上論斷，應依刑事訴訟法第299條第1項前段，判決如主文。
本案經檢察官楊士逸提起公訴，檢察官洪綸謙到庭執行職務。
中　　華　　民　　國　　111 　年　　11　　月　　30　　日
                  刑事第三庭  法  官 曾思薇
以上正本證明與原本無異。
如不服本判決應於收受判決後20日內向本院提出上訴書狀，並應
敘述具體理由；其未敘述上訴理由者，應於上訴期間屆滿後20日
內向本院補提理由書（均須按他造當事人之人數附繕本）「切勿
逕送上級法院」。
中　　華　　民　　國　　111 　年　　11　　月　　30　　日
                              書記官  盧建琳 
附錄本案論罪科刑法條：
中華民國刑法第185條之3第1項第1款
駕駛動力交通工具而有下列情形之一者，處3年以下有期徒刑，
得併科30萬元以下罰金：
一、吐氣所含酒精濃度達每公升零點二五毫克或血液中酒精濃度
    達百分之零點零五以上。